臺灣高等法院高雄分院刑事判決　　　　　九十一年度上訴字第一二號
　　上訴人
　　即被告　甲○○
　　指定辯護人　本院公設辯護人　李佩娟
右上訴人因違反毒品危害防制條例案件，不服臺灣高雄地方法院九十年度訴字第一二
三四號中華民國九十年十一月十九日第一審判決（起訴案號：臺灣高雄地方法院檢察
署九十年度偵字第六八一六、八六二六號），提起上訴，本院判決如左：
      主      文
上訴駁回。
      事      實
一、甲○○基於販賣第二級毒品安非他命圖利之概括犯意，先由甲○○向綽號「阿忠
    」之不詳姓名年籍男子購入安非他命，再由欲購買毒品者以甲○○所有之000
    0000000號行動電話與其聯絡，雙方談妥購買毒品之數量、金額及約定交
    易時間，交易地點則均為甲○○位於高雄市○○區○○路二九六巷四十七號住處
    附近或二九六號巷口，屆時雙方碰面銀貨兩訖，依前開方式，連續於：(1)自民國
    （下同）九十年二月間某日起至九十年三月中旬止，以每次一包新台幣（下同）
    五百元之代價，連續販賣第二級毒品安非他命約五、六次予李信賢施用；(2)於九
    十年一月初某日（起訴書誤載為二月初某日）及同年四月二日下午一時許，視購
    買毒品之重量，以每次五百或一千元不等之價格，連續販賣第二級毒品安非他命
    二次予顏連發施用。嗣因警方逮捕遭通緝之顏連發，據其供述毒品來源係向甲○
    ○購得，遂於九十年四月五日，由顏連發配合警方撥打上開行動電話與甲○○聯
    絡，佯稱欲購買第二級毒品安非他命二千元，雙方約定在如同往常交易之被告住
    處附近交易，經警前往該處埋伏，而於同日凌晨一時十八分許，甲○○身上攜帶
    準備販賣予顏連發之安非他命一包至高雄市○○區○○路二九六巷口時，為警當
    場查獲，致未得逞。復循線於甲○○上址住處，扣得其所有預備供販賣之用安非
    他命三包及施用毒品所用之玻璃管吸食器一支。
二、案經高雄市政府警察局苓雅分局移送台灣高雄地方法院檢察署檢察官偵查起訴。
            理      由
一、訊據上訴人即被告甲○○固供承有於右揭時地接獲顏連發電話聯絡，帶第二級
    毒品安非他命一包為警查獲，並於其上開住處為警扣得另三包安非他命之事實，
    惟矢口否認有販賣安非他命之犯行，辯稱：伊與李信賢是好朋友，有與李信賢互
    相提供安非他命共同吸食，並無金錢交易，是伊於九十年四月五日在警訊時供出
    李信賢有在施用安非他命，李信賢始於同年月二十日警訊時咬稱有向伊購買安非
    他命，而顏連發亦曾向伊要安非他命吸食，查獲當天，係顏連發打電話向伊要安
    非他命，伊乃安非他命到巷口等他，結果顏連發沒來，反而是警察出來，顏連
    發在警訊時所述並不實在，李信賢及顏連發係故意誣陷伊，在伊家查獲之三包安
    非他命係要供伊自己吸用云云。
二、然查李信賢係因到被告甲○○家，見被告吸食安非他命，一時好奇，經被告提供
    安非他命讓李信賢試用，李信賢因而染上施用安非他命之惡習，嗣後自九十年二
    月起至同年三月中旬，即先後向被告購買安非他命五、六次之事實，迭據證人李
    信賢於警訊檢察官偵查及原審審理時指證不移（見警卷(二)第三頁、偵字第六八一
    六號卷第二六頁及原卷第一０一頁），而安非他命價格非低，衡情被告殊不可能
    長期提供安非他命予李信賢施用；又被告如多次免費提供價格昂貴之安非他命予
    李信賢吸食，李信賢感激猶屬不及，且施用第二級毒品罪之刑責非重，與販賣第
    二級毒品罪之刑責相比，輕重懸殊，李信賢初次被查獲，亦有可能送觀察勒戒後
    獲不起訴之處，當不致因被告供出其有吸食安非他命，即誣陷被告有販賣安非他
    命之理，況依李信賢之警訊筆錄，警員亦未告以被告有供出其施用安非他命，是
    被告所辯，顯然不實，應不足採。
三、再查行動電話0000000000係被告被查獲時所有且由其使用乙節，已據
    其於原審審理時供明（見原審卷第八五、一七０頁），而上開顏連發自九十年二
    月初起，撥打被告所有之0000000000號行動聯絡毒品交易事宜，每次
    交易價格視毒品重量而定為五百或一千元不等，均約定在被告前揭住處附近拿取
    毒品並交付金錢，而向被告購買毒品一、二次施用，最後一次係配合警方撥打被
    告行動電話佯稱購買毒品，與被告約定在如同以往交易地點，嗣被告攜帶毒品欲
    交付之際，在被告住處之二九六巷巷口為警當場逮獲等情，亦據證人顏連發於警
    訊及原審訊問時結證證稱綦詳（見警卷(一)第五頁及原審卷第一八四頁），核與證
    人即查獲警員李文裕於原審庭訊時所證述：本件先查獲通緝犯顏連發，再依其供
    述於被告常出現販賣毒品之住處小港區○○路二九六巷巷口附近，循線查獲被告
    ，當場於其身上起獲毒品安非他命一包，並於被告住處查扣三包安非他命等情節
    相符（見原審卷第一０二、一０三頁）。又扣案之白色粉末四包，經送高雄醫學
    大學附設中和紀念醫院檢驗結果，均確屬第二級毒品安非他命（驗前毛重三點七
    五公克、驗後毛重三點六公克）無訛，有該院九十年六月十二日出具之編號九０
    ０六－二檢驗報告一份在卷可按。參以被告已於警訊中自承：前後共販賣（安非
    他命）予顏連發二次，第一次是九十年一月上旬，第二次是九十年四月二日下午
    一時許，地點均在上開二九六巷巷口等語；檢察官偵查初次訊問時復自承：確有
    販賣第二級毒品安非他命予顏連發等情明確（見警卷(一)第一至四頁、偵字第六八
    一六號卷第三頁），均核與證人顏連發之指證情節大致相符。況被告亦確於接獲
    證人顏連發配合警方佯稱欲購買毒品所撥打之電話後，始攜帶毒品安非他命出現
    於如同往常交易地點即其住處巷口附近等情，已詳如前述，足徵被告確有販賣第
    二級毒品安非他命予顏連發二次之犯行無訛。被告於原審及本院審理時翻異前供
    ，辯稱伊在警偵訊所供並非實在，並稱在警訊時供稱有販賣毒品予顏連發是警察
    要伊如此說的云云，然查在警訊時被告係基於自由意思而為陳述，除據證人李文
    裕供明外（見原審卷第一０三頁），即被告亦供稱警察並未對伊刑求（原審卷第
    八四、一七二頁），則被告空言陳稱在警訊時所言並不實在云云，自難憑信。況
    被告在警訊時如因受警察之指示而為不實之供述，但其於檢察官初訊時亦仍供認
    有販賣安非他命予顏連發之情事，又如何解釋之，是被告所辯，要係事後諉責之
    詞，不足採信。至被告於警訊時就第一次販賣安非他命予顏連發之時間，係供稱
    九十年元月初某日，而與顏連發所供係九十年二月初某日，略有不同，本院認以
    被告所自承者為可信，附此明，是此部分事證亦甚明確，犯行堪予認定。查第
    二級毒品安非他命，價值昂貴，而販賣第二級毒品罪刑甚重，被告自己亦有施用
    安非他命之惡習，所費不貲，必欲兼賣安非他命賺取利潤以彌補其花費，其有營
    利之意圖，應無可疑。
四、按安非他命係第二級毒品，毒品危害防制條例第二條第二項規定甚明，核被告所
    為，係犯毒品危害防制條例第四條第二項販賣第二級毒品罪；被告於九十年四月
    五日凌晨一時十八分許販賣第二級毒品安非他命予顏連發，經警埋伏查獲之行為
    ，既有販賣毒品之故意，並已依約攜帶毒品前往交付，應認已著手實施販毒之行
    為，是核其此次所為，係犯同條例第四條第二項、第五項之販賣第二級毒品未遂
    罪（最高法院八十五年三月十二日八十五年度第四次刑事庭會議決議見解參照）
    。公訴意旨漏未審究及此，而認該次亦係販賣既遂犯行，容有誤會，應予敘明。
    被告先後多次販賣第二級毒品既遂、一次販賣第二級毒品未遂之犯行，時間緊接
    ，所犯均係構成要件相同之罪，顯係基於概括犯意反覆為之，為連續犯，應依刑
    法第五十六條之規定論以一販賣第二級毒品既遂罪，且除本刑為無期徒刑部分不
    得加重外，其餘部分應加重其刑。又其多次持有毒品安非他命進而販賣，多次持
    有之低度行為皆應為其後多次販賣之高度行為所吸收，均不另論罪。
五、原審因而適用毒品危害防制條例第四條第二項、第十八條第一項前段、第十九條
    第一項、刑法第十一條前段、第五十六條，審酌被告之素行良好，有台灣高等法
    院被告全國前案紀錄表一份附卷可按，詎竟連續販賣安非他命予他人施用，戕害
    他人之身心，助長毒品之氾濫，本不宜寬待，惟念其販賣次數及期間非長、所得
    不多，及犯後雖執詞辯解，態度尚佳等一切情狀，量處被告有期徒刑柒年陸月，
    並以扣案之第二級毒品安非他命四包（驗前毛重三點七五公克，驗後毛重三點六
    公克），均為被告所有且供本件販賣或預備販賣毒品犯行所用之違禁物，已據被
    告於警訊中供明在卷（警卷第三頁背面），依毒品危害防制條例第十八條第一項
    前段之規定，宣告沒收併銷燬（包裝袋亦因不能析離，併予宣告沒收銷燬）。至
    扣案之吸食器一支乃被告施用毒品之工具，顯非被告本件販賣毒品所用之物，
    明不併予宣告沒收。再以被告販賣毒品所得，其販賣予李信賢之次數約五、六次
    ，每次五百元；而販賣予顏連發二次，價格為五百或一千元不等，乃採取對被告
    最有利之計算方式，均以最低次數、金額計算，則其所得應為三千五百元（5×5
    00＋2×500＝3500）；又該所得雖未扣案，認仍應依毒品危害防制條例第十九條
    第一項之規定宣告沒收，如全部或一部不能沒收時，以其財產抵償之。原審認事
    用法皆無不合，量刑亦稱允當，被告上訴否認犯罪，而指摘原判決不當，非有理
    由，應予駁回。
據上論斷，應依刑事訴訟法第三百六十八條，判決如主文。
本案經檢察官董明正到庭執行職務。
中    華    民    國     九十一     年       一       月       三十一   日
                              臺灣高等法院高雄分院刑事第四庭
                   審判長法官  蕭權閔
                                        法官  李嘉興
                                        法官  陳吉雄
右正本證明與原本無異。
如不服本判決，應於判決送達後十日內向本院提出上訴狀，其未述理由者並應於提
出上訴狀後十日內向本院補提理由書（應附繕本)。
                                      書記官  沈有進
中    華    民    國     九十一     年       二       月       四       日
附錄：本判決論罪科刑法條：
毒品危害防制條例第四條第二項
製造、運輸、販賣第二級毒品者，處無期徒刑或七年以上有期徒刑，得併科新臺幣七
百萬元以下罰金。
                                                                        Ｆ
